【裁判字號】    88,訴,1939
【裁判日期】    890113
【裁判案由】    過失致死
【裁判全文】
臺灣板橋地方法院刑事判決                        八十八年度訴字第一九三九號
    公  訴  人  臺灣板橋地方法院檢察署檢察官
    被      告  乙○○
右列被告因過失致死案件，經檢察官提起公訴（八十八年度偵字第二二六二二號），
本院判決如左：
    主  文
乙○○無罪。
    理  由
一、公訴意旨如起訴書所載（如附件）。
二、按公訴人認被告乙○○涉有業務過失致死罪嫌之犯行，無非以被告坦承於右揭時
    地委請被害人范振燮工作發生事故，被害人因此死亡，亦經檢察官督同檢驗員相
    驗屍體，填有相驗屍體證明書一紙在卷為證，並有證人甲○○（起訴書誤繕為范
    『鎮今』）證稱：要拆工廠石綿瓦時，有交待要走在樑的部分，范振燮不慎未踩
    在樑的部位，導致石綿瓦破裂因此墜落等語，而被告乙○○亦自白當時未綁安全
    帶即工作，其有過失，且其過失行為與范振燮死亡間有相當因果關係為其論據。
    惟訊據被告乙○○堅決否認有業務過失致死之犯行，辯稱：伊只是鞃冠有限公司
    （下簡稱鞃冠公司，起訴書誤繕為『弘』冠有限公司）名義上之負責人，本件豪
    華陶瓷工廠屋頂石綿瓦翻修工程，是由公司股東之一甲○○承包，工程現場安全
    均係由其負責，伊在本件工程中亦係受甲○○調工僱用，在工地工作等語。
三、按犯罪事實應依證據認定之，無證據不得推定其犯罪事實，刑事訴訟法第一百五
    十四條定有明文。而所謂證據，係指足以證明被告確有犯罪行為之積極證據而言
    ，該項證據須適於為被告犯罪之證明者，始得採為斷罪之資料（參照最高法院六
    十九年臺上字第四九一三號判例要旨）。又刑法第二百七十六條第二項之業務過
    失致死罪，須以從事某種業務之人，因業務上過失而發生致人於死之結果，其業
    務過失行為，與死亡之發生，具有因果聯絡關係，始足成立。惟查：
    （一）本件豪華陶瓷工廠屋頂石綿瓦翻修工程，係由甲○○以鞃冠公司名義承包
          ，包括工程接洽承包、僱工及現場施工一切事務均係由甲○○負責之情，
          業據證人甲○○證述屬實，核與被告、證人即豪華陶瓷工廠廠長黃志堅供
          證情節相符，並有甲○○簽署為本工程經手人之估價單影本一紙附於相驗
          卷可資佐證。又被害人范振燮係乘其油漆工閒時，經由其弟即甲○○偕同
          至本件工程現場幫忙施工，而於同與甲○○在工廠屋頂工作時，不慎踏空
          失足墜落；被告在本件工程則僅係受甲○○調工僱用幫忙等情，亦均據證
          人甲○○於偵審中證述明確（參見臺灣桃園地方法院檢察署相驗卷十頁反
          面、臺灣板橋地方法院檢察署相驗卷四頁反面、本院八十八年十二月三十
          日訊問筆錄）。是被告雖係鞃冠公司名義上負責人，然本件工程既均係由
          甲○○承包負責，而被害人亦係經由甲○○攜同至工作現場幫忙，被告僅
          係受甲○○調工僱用，並無僱用或攜同被害人至本件工程工作之情，因此
          要難認被告擔任鞃冠公司名義上負責人，有何實質之業務過失與被害人之
          死亡具有因果聯絡關係。
    （二）況據證人甲○○已於本院八十八年十二月三十日調查時坦認：本件翻修工
          程現場之安全，應係由伊負責，伊在現場僅有在樑柱間搭架木板及準備綁
          縛於身上之繩索，並無置防止墜落之安全網，而范振燮於現場工作時，並
          未將繩索綁在身上等語情節，復參諸上開所述范振燮係經由甲○○前來幫
          忙施工，並與甲○○一起於屋頂上工作等情，足徵承包本件工程之甲○○
          顯有業務過失，且與被害人之死亡結果，有因果聯絡關係，從而可見被告
          於本件工程安全應無須負責之業務過失可言，遑論其有何過失行為與被害
          人之死亡間具有因果關係。
    綜上所述，要難認被告有業務過失致死之犯行，此外復查無其他積極證據足認被
    告確有業務過失致死之犯行，是本件不能證明被告犯罪，自應為無罪判決之諭知
    。
四、至甲○○涉有本件業務過失致死罪嫌，以及被告、鞃冠公司是否另涉有違反勞工
    安全衛生法規定之刑罰罪嫌，本院無從審究，宜由檢察官另行偵辦，附此敘明。
據上論斷，應依刑事訴訟法第三百零一條第一項，判決如主文。
本案經檢察官彭聖斐到庭執行職務
中      華      民      國    八十九    年      一      月     十三     日
                                      臺灣板橋地方法院刑事第六庭
                                          法  官  彭  全  曄
右正本證明與原本無異
如不服本判決，應於判決送達後十日內，向本院提出上訴狀。
                                          書記官  梁  宜  庭
中    華    民    國      八十九      年     一       月     十五       日


司法院資訊處製作；財團法人民間司法改革基金會備份。
